臺灣板橋地方法院刑事判決　　　　　　　 94年度易字第116號
公　訴　人　臺灣板橋地方法院檢察署檢察官
被　　　告　丙○○冒名王君豪
上列被告因竊盜案件，經檢察官提起公訴（93年度偵字第17898
號），本院依簡式審判程序，判決如下：
    主  文
丙○○連續攜帶兇器毀越門扇竊盜，累犯，處有期徒刑壹年捌月
。扣案之螺絲起子貳支、扳手貳支、鉗子壹支、筆型手電筒壹支
、帽子壹個、手套壹付、腰包壹個，均沒收。
    事  實
一、丙○○（起訴書均誤為王君豪）前曾因違反肅清煙毒條例、
    麻醉藥品管理條例案件，經臺灣士林地方法院分別以84年度
    訴字第1305號、85年易字第1339號判決有期徒刑3 年6 月、
    5 月確定，於86年9 月12日因縮短刑期假釋出獄，復經撤銷
    假釋，於88年12月15日入監執行，縮刑期滿日為90年11月18
    日，另因竊盜案件，於88年12月17日，又經臺灣士林地方法
    院以88年度易字第1258號判處拘役50日確定，接續執行，於
    民國91年1 月8 日執行完畢出監。詎仍不知悛悔，復基於意
    圖為自己不法所有之概括犯意，攜帶其所有，客觀上具危險
    性而足供兇器使用之金屬製螺絲起子2 支、扳手2 支、鉗子
    1 支，並備妥筆型手電筒1 支、小帽、腰包各1 個、手套1
    付，先後於附表編號一至三所示時間、地點，先按電鈴確認
    無住戶在家後，即以自備之螺絲起子破壞大門鎖頭開，開啟
    大門進入丁○○、戊○○、甲○○等人住處（毀損及侵入住
    宅部分均未據告訴）竊取財物，得手後旋將之攜至臺北縣三
    重市重新橋下跳蚤市場變賣換現花用殆盡。嗣於如附表編號
    四所示時間、地點，再以相同方式侵入乙○○住處內竊取如
    附表編號四所示財物，得手後，正欲離開現場時，適為該社
    區守衛劉平安察覺丙○○行為怪異，通知該社區總幹事鄒松
    棋從監視錄影系統監錄畫面確認丙○○並非該社區住戶，並
    發現丙○○攜帶一批物品走出他人住處，二人立即報警並追
    捕丙○○，終至樹林市○○街121 巷底菜園內逮獲，並經警
    扣得前揭螺絲起子2 支、扳手2 支、鉗子1 支、筆型手電筒
    1 支、小帽、腰包各1 個、手套1 付，並起獲乙○○所有如
    附表編號四所示之失竊贓物，因而查獲上情。
二、案經臺北縣政府警察局樹林分局報告臺灣板橋地方法院檢察
    署檢察官偵查起訴，本院於準備程序進行中，丙○○就被訴
    事實為有罪之陳述，經告知簡式審判程序之旨，並聽取各當
    事人之意見後，裁定進行簡式審判程序。
    理  由
一、本件被告丙○○於93年10月6 日下午15時30分許，在臺北縣
    樹林市○○街111 巷2 號大樓警衛室為警逮捕後，先冒稱「
    黃銘桐」名義應訊，經警發覺有異後，又改冒稱「王君豪」
    年籍，於臺北縣政府警察局樹林分局、臺灣板橋地方法院檢
    察署接受詢問、訊問，而後又於檢察官向本院聲請羈押而由
    本院訊問時，仍冒用「王君豪」名義應訊等情，業據被告於
    本院訊問時坦承在卷（94年3 月28日準備程序筆錄）。與遭
    冒名之「王君豪」於本院訊問時，到庭陳稱因
    年3 月7 日遺失，迭遭被告冒名應訊，無端屢受訟累等情（
    94年2 月21日準備程序筆錄）互核相符。經查，被告因在本
    院另案亦冒用「王君豪」之名義應訊，經本院送請內政部警
    政署刑事警察局比對指紋鑑驗，確認屬被告所偽冒，有該局
    93年7 月19日刑紋字第093013 3361 號函及其檢送之鑑定書
    在卷可參（見卷附本院93年度簡字第2801號卷第9 頁影本）
    ，並曾經本院另以93年度簡字第4126號刑事簡易判決，就被
    告偽造文書之犯行予以論罪科刑，足認前開警、偵訊中之「
    王君豪」確為被告冒名應訊。又被告於93年10月7 日訊問後
    ，即經本院裁定羈押，於同年月8 日起至同年11月2 日間羈
    押於臺灣臺北看守所，有法務部被告在監
    ，足以確認本件偵查、起訴之對象，與警詢中查獲之被告仍
    屬同一，除就檢察官起訴書所載「王君豪」姓名年籍應予更
    正外，本院仍應對被告丙○○為實體審判，合先敘明。
二、上揭犯罪事實，業據被告坦承不諱，與證人即被害人戊○○
    、甲○○、乙○○、丁○○、證人劉平安、鄭松祺指述、證
    述之情節均互核相符，並有贓物認領保管單1 紙、扣押物品
    目錄表、監視器畫面翻拍照片3 張、行竊工具照片1 紙、失
    竊贓物照片19張、門鎖遭破壞之照片10張、修理門鎖估價單
    1 張、搜索、扣押筆錄、扣案之行竊工具螺絲起子2 支、扳
    手2 支、鉗子1 支、筆型手電筒1 支、帽子1 個、手套1 付
    、腰包1 個可資佐證，足認被告前揭自白與事實相符，堪予
    採信，本件事證明確，被告犯行已堪認定，自應依法論科。
三、核被告所為，係犯刑法第321 條第1 項第2 款、第3 款之攜
    帶凶器毀越門扇竊盜罪。被告先後多次犯行，時間緊接，所
    犯係構成要件相同之罪，顯係基於概括犯罪而為，應依連續
    犯之規定論以一罪，並加重其刑。又被告前曾因違反肅清煙
    毒條例、麻醉藥品管理條例案件，經臺灣士林地方法院分別
    以84年度訴字第1305號、85年易字第1339號判決有期徒刑3
    年6 月、5 月確定，於86年9 月12日因縮短刑期假釋出獄，
    復經撤銷假釋，於88年12月15日入監執行，縮刑期滿日為90
    年11月18日，另因竊盜案件，於88年12月17日，又經臺灣士
    林地方法院以88年度易字第1258號判處拘役50日確定，接續
    執行，於民國91年1 月8 日縮短刑期執行完畢，有臺灣高等
    法院被告全國前案紀錄表一份在卷可憑，其於有期徒刑執行
    完畢後，五年以內再犯本件有期徒刑以上之罪，應依刑法第
    47條累犯規定遞予加重其刑。爰審酌被告前有毒品、竊盜等
    多項前科，顯示素行不佳，連續攜帶兇器、破壞門鎖侵入住
    宅行竊，對民眾生命、身體、財產安全、居家安寧及社會治
    安均影響重大，致民眾人人自危，幸經機警民眾合力查獲後
    ，猶重施故技冒名應訊，意圖規避刑責，膽大妄為，顯然無
    視法治、惡性重大，不容輕縱，兼衡其犯罪之動機、目的、
    手段、所生危害、所得利益、智識程度、於經警查獲後，自
    知人贓俱獲、事證明確，未為無謂辯解而坦認犯行之態度，
    與公訴人求處刑度等一切情狀，量處如主文所示之刑，以示
    懲儆。另扣案之作案工具螺絲起子2 支、扳手2 支、鉗子1
    支、筆型手電筒1 支、帽子1 個、手套1 付、腰包1 個，均
    係被告所有、供上開竊盜犯行所用之物，業據被告供承在卷
    ，爰依刑法第38條第1 項第2 款之規定併予宣告沒收。
四、臺灣板橋地方法院檢察署檢察官94年度偵字第2985號移送併
    辦意旨略以：被告「王君豪」（按亦為被告丙○○冒名應訊
    ，業據被告供承在卷）另涉於94年1 月31日15時30許，夥同
    姓名年籍不詳綽號為「阿林」之成年男子，由「阿林」以自
    備之螺絲起子破壞門鎖、丙○○把風，而侵入臺北縣板橋市
    ○○路○ 段245 巷20號7 樓黃雅人住處欲行竊時，經同棟住
    戶黃素女發覺後敲打鐵門，遂驚嚇逃逸藏匿於上述地址之地
    下室，而未得逞；嗣於同日15時50分許，2 人再以相同方式
    侵入同址另一棟14號8 樓李佩君之住處內竊取金項鍊1 條、
    金戒指1 只、玉鐲1 只等財物，得手後，正欲逃離之際，適
    為同棟住戶劉茂盛察覺而報警查獲，並扣得螺絲起子1 把之
    竊盜犯行，認為與本件前揭起訴部分有連續犯之裁判上一罪
    關係。惟按連續犯之所謂出於概括犯意，必須其多次犯罪行
    為自始均在一個預定犯罪計畫以內，出於主觀上始終同一犯
    意之進行，若中途另有新犯意發生，縱所犯為同一罪名，究
    非連續其初發的意思，即不能成立連續犯，最高法院93 年
    度台上字第312 號判決可資參照。經查，被告於93年10月6
    日經警查獲後，即由本院裁定羈押，於93年10月8 日起羈押
    於臺灣臺北看守所，嗣於同年11月2 日始經釋放，本難認為
    被告於遭羈押時，即可預知釋放之時間，而保持其預定犯罪
    計畫，被告亦自承自93年9 月9 日到同年10月6 日行竊，在
    10月6 日被查獲後，被羈押在臺北看守所，從看守所交保出
    來之後，有找到工作，但是做了一段時間，工程結束，等發
    包的時候，毒癮發作，沒有錢可以買，所以才又行竊等情（
    94年4 月11日簡式審判筆錄），足以認定併案部分係被告於
    羈押釋放後，於找到工作一段時間後，始因毒癮發作、缺錢
    買毒而另行起意，更邀集共犯所為，是併辦部分無從認為與
    本案有裁判上一罪關係，此部分既未經起訴，本院無從審酌
    ，應退由檢察官另行偵辦，附此敘明。
五、另被告丙○○於本件竊盜犯行為警查獲後，多次冒用「王君
    豪」之名義於警詢、偵查中應訊，並簽名按捺指印之犯行部
    分，係另涉犯刑法第217 條第1 項之偽造署押罪嫌，未經檢
    察官起訴，復與本件被訴竊盜犯行，犯意各別，行為互殊，
    應分論併罰，本院無從審酌，應由檢察官另行偵處，附此敘
    明。
依刑事訴訟法第273 條之1 第1 項、第299 條第1 項前段，刑法
第56條、第321 條第1 項第2 款、第3 款、第47條、第38條第1
項第2 款，判決如主文。
本案經檢察官陳銘祥到庭執行職務。
中　　華　　民　　國　　94　　年　　4 　　月　　25　　日
                        刑事第八庭法  官  王  偉  光
上列正本證明與原本無異。
如不服本判決，應於判決送達後十日內向本院提出上訴狀（應附
繕本），上訴於臺灣高等法院。
                                  書記官  陳  怡  君
中　　華　　民　　國　　94　　年　　4 　　月　　28　　日
附錄本案論罪科刑法條全文：
中華民國刑法第321條
犯竊盜罪而有左列情形之一者，處6 月以上、5 年以下有期徒刑
：
一　於夜間侵入住宅或有人居住之建築物、船艦或隱匿其內而犯
    之者。
二　毀越門扇、牆垣或其他安全設備而犯之者。
三　攜帶兇器而犯之者。
四　結夥三人以上而犯之者。
五　乘火災、水災或其他災害之際而犯之者。
六　在車站或埠頭而犯之者。
前項之未遂犯罰之。
附表：
┌──┬───────┬─────────┬─────┬─────────┐
│編號│犯　罪　時　間│　犯　罪　地　點　│　被害人　│　失　竊　財　物　│
├──┼───────┼─────────┼─────┼─────────┤
│ 一 │93年9 月9 日上│臺北縣樹林市○○路│丁○○　　│IBM-R40 手提行動電│
│　　│午12時許      │462號8樓　　　    │　　　　　│腦1 臺            │
│    │              │                  │          │　　　            │
├──┼───────┼─────────┼─────┼─────────┤
│ 二 │93年10月5 日下│臺北縣樹林市○○路│戊○○　　│金戒指1 個、黃金墜│
│　　│午18時5分許　 │464號12樓　　     │　　　　　│子1 個、金手鍊1 條│
│　　│　　　　　　　│　　　　　　　　　│　　　　　│、金項鍊1 條及桌上│
│    │              │                  │          │型電腦1組         │
├──┼───────┼─────────┼─────┼─────────┤
│ 三 │93年10月5 日下│臺北縣樹林市○○路│甲○○　　│電腦螢幕1 組、手錶│
│　　│午17時30分許  │464 號4 樓（起訴書│　　　　　│4只及數位相機1臺  │
│　　│　　　　　　  │誤載為13樓）　　  │　　　　　│　　　　　　　　　│
│    │              │　　　　　　　　　│          │                  │
├──┼───────┼─────────┼─────┼─────────┤
│ 四 │93年10月6 日下│臺北縣樹林市○○街│乙○○　　│現金新臺幣10,000元│
│　　│午13時30分許  │113號13樓　　     │　　　　　│、人民幣3,341 元2 │
│　　│　　　　　    │　　　　　　　　　│　　　　　│角、港幣310 元、印│
│　　│　　　　　　　│　　　　　　　　　│　　　　　│尼幣52萬元、新力牌│
│　　│　　　　　　　│　　　　　　　　　│　　　　　│相機1 臺、夏普GX-2│
│　　│　　　　　　　│　　　　　　　　　│　　　　　│手機1 支、快譯通牌│
│　　│　　　　　　　│　　　　　　　　　│　　　　　│翻譯機1 臺、      │
│　　│　　　　　　　│　　　　　　　　　│　　　　　│GUCCI 牌對錶1 對、│
│　　│　　　　　　　│　　　　　　　　　│　　　　　│星辰牌電子錶1 支、│
│　　│　　　　　　　│　　　　　　　　　│　　　　　│石英錶1 支、宏碁牌│
│　　│　　　　　　　│　　　　　　　　　│　　　　　│手提電腦1 臺、玉手│
│　　│　　　　　　　│　　　　　　　　　│　　　　　│鐲1 只、金手鍊1 只│
│　　│　　　　　　　│　　　　　　　　　│　　　　　│、白金項鍊1 條    │
└──┴───────┴─────────┴─────┴─────────┘
